臺灣雲林地方法院民事裁定
111年度監宣字第125號
聲  請  人  宋鴻章  


相  對  人  宋呂秀雪

關  係  人  宋酈君  

上列聲請人聲請監護宣告事件，本院裁定如下：
    主    文
宣告宋呂秀雪（女、民國00年0月00日生、身分證統一編號：Z00
0000000號）為受監護宣告之人。
選定宋鴻章（男、民國00年0月0日生、身分證統一編號：Z00000
0000號）為受監護宣告人之監護人。
指定宋酈君（女、民國00年00月0日生、身分證統一編號：Z0000
00000號）為會同開具財產清冊之人。
聲請費用新臺幣壹仟元由受監護宣告之人負擔。
    理    由
一、聲請意旨略以：聲請人宋鴻章、關係人宋酈君分別為相對人
    之長子、長女，相對人於民國111年1月間因腦中風、腎衰竭
    ，致不能為意思表示或受意思表示，或不能辨識其意思表示
    之效果，為此聲請對其為監護之宣告，並指定聲請人宋鴻章
    為相對人之監護人，暨指定關係人宋酈君為會同開具財產清
    冊之人等語。
二、按對於因精神障礙或其他心智缺陷，致不能為意思表示或受
    意思表示，或不能辨識其意思表示之效果者，法院得因本人
    、配偶、四親等內之親屬、最近一年有同居事實之其他親屬
    、檢察官、主管機關、社會福利機構、輔助人、意定監護受
    任人或其他利害關係人之聲請，為監護之宣告。受監護宣告
    之人應置監護人；法院為監護之宣告時，應依職權就配偶、
    四親等內之親屬、最近一年有同居事實之其他親屬、主管機
    關、社會福利機構或其他適當之人選定一人或數人為監護人
    ，並同時指定會同開具財產清冊之人。法院為前項選定及指
    定前，得命主管機關或社會福利機構進行訪視，提出調查報
    告及建議。監護之聲請人或利害關係人亦得提出相關資料或
    證據，供法院斟酌。法院選定監護人時，應依受監護宣告之
    人之最佳利益，優先考量受監護宣告之人之意見，審酌一切
    情狀，並注意下列事項：㈠受監護宣告之人之身心狀態與生
    活及財產狀況。㈡受監護宣告之人與其配偶、子女或其他共
    同生活之人間之情感狀況。㈢監護人之職業、經歷、意見及
    其與受監護宣告之人之利害關係。㈣法人為監護人時，其事
    業之種類與內容，法人及其代表人與受監護宣告之人之利害
    關係，民法第14條第1項、第1110條、第1111條、第1111條
    之1分別定有明文。
三、經查，聲請人上開主張，業據其提出親屬系統表、戶籍謄本
    、中華民國身心障礙證明影本、國立臺灣大學醫學院附設醫
    院雲林分院(下稱臺大醫院雲林分院)診斷證明書等件為證。
    又依上開相對人之中華民國身心障礙證明、臺大醫院雲林分
    院111年3月25日診斷證明書記載，相對人之障礙等級為「重
    度」，其因腦中風、高血脂症、糖尿病、腎衰竭等疾病，於
    111年1月19日在臺大醫院雲林分院住院治療，出院後續於該
    院神經科追蹤治療，臥床、神智不清，生活需人照護等情，
    顯示相對人屬病情嚴重之病人，有事實足認無訊問之必要，
    復據鑑定人即廖寶全診所廖寶全醫師出具鑑定報告稱：相對
    人是1位老年失智症合併腦中風導致混合型失智症的73歲女
    性，罹患失智症超過1年而腦中風超過5個月，意識朦朧，現
    實感不佳，身上置有鼻胃管及尿管，左側偏癱，右手約束，
    缺乏肌力，尚可約束身體坐於高背輪椅上，專注力不佳，偶
    有眼神接觸但失語且不能遵照簡單或不能了解指令，態度不
    配合，情緒低落常用嘆息聲來回應任何詢問，缺乏理解力和
    家人也缺乏互動，日常起居需家人或外籍看護協助，無法處
    理個人事務，已符合因精神障礙或其他心智缺陷，致不能為
    意思表示或受意思表示，或不能辨識其意思表示之效果，重
    度障礙回復可能性低，建議為監護宣告等語，有鑑定人出具
    之精神鑑定報告書在卷可稽，堪信聲請人之主張屬實。本院
    審酌上情，認為相對人現已因混合型失智症導致重度智能及
    言語障礙狀態，而無法表達其內心意思，日常生活起居均須
    他人協助照護，已達不能為意思表示或受意思表示，或不能
    辨識其意思表示效果之情狀，故聲請人聲請對相對人為監護
    之宣告為有理由，應予准許。
四、次查，聲請人宋鴻章為受監護宣告人宋呂秀雪之長子，而受
    監護宣告人之配偶宋平和已歿，除聲請人及長女即關係人宋
    酈君外已無其他最近親屬等情，有上開戶籍謄本、親屬系統
    表在卷可參。本院審酌上情，並考量聲請人及關係人宋酈君
    分別為受監護宣告人之長子、長女，各有意願擔任受監護宣
    告人之監護人及會同開具財產清冊之人，有本院111年8月16
    日訊問筆錄及同意書1份在卷可按，是聲請人應有監護受監
    護宣告人之能力，並適於任之，本院認由聲請人宋鴻章擔任
    監護人，及由關係人宋酈君擔任會同開具財產清冊之人，符
    合受監護宣告人之最佳利益，爰依民法第1111條第1項之規
    定，分別選定宋鴻章為受監護宣告人宋呂秀雪之監護人，及
    指定宋酈君為會同開具財產清冊之人。　　
五、依家事事件法第164條第2項，裁定如主文。　　
中　　華　　民　　國　　111 　年　　8 　　月　　23　　日
                  家事法庭    法  官  黃瑞井            
以上正本係照原本作成。
如對本裁定抗告，須於裁定送達後10日之不變期間內，向本院提
出抗告狀，並繳納抗告費新臺幣1,000元。
中　　華　　民　　國　　111 　年　　8 　　月　　23　　日
                              書記官  顏錦清